臺灣新北地方法院刑事判決
111年度審易字第697號
公  訴  人  臺灣新北地方檢察署檢察官
被      告  鄭景文


上列被告因妨害風化案件，經檢察官提起公訴（110年度偵字第4
2549號），被告於準備程序中就被訴事實為有罪之陳述，經本院
裁定改以簡式審判程序審理，判決如下：
    主  文
乙○○犯以網際網路供人觀覽猥褻影像罪，處拘役伍拾日，如易科
罰金，以新臺幣壹仟元折算壹日。又犯以網際網路供人觀覽猥褻
影像罪，處拘役參拾日，如易科罰金，以新臺幣壹仟元折算壹日
。應執行拘役陸拾日，如易科罰金，以新臺幣壹仟元折算壹日。
    事實及理由
一、乙○○基於以網際網路供人觀覽猥褻影像之犯意，於附表所示
    時間、地點，以手機連結網際網路，登入社群軟體twitter
    （下稱推特）以註冊之帳號「@Chingwen07」（暱稱Chingwe
    n，追蹤人數82300人），將附表所示裸露男性生殖器之影像
    上傳至其推特個人頁面，使不特定多數人均得透過網際網路
    連結其推特頁面後觀覽前述影像。嗣警於民國110年9月7日1
    6時37分許，執行網路巡邏時查獲。
二、證據：
  ㈠被告乙○○於本院準備程序及審理時之自白。
  ㈡推特網站帳號「@Chingwen07」之網頁擷圖1份、臺中市政府
    警察局第二分局警員沈建榮110年9月7日職務報告書1份、妨
    害風化照片2張。  　
三、論罪科刑：
  ㈠按刑法第235條第1項規定所謂散布、播送、販賣、公然陳列
    猥褻之資訊或物品，或以他法供人觀覽、聽聞之行為，係指
    對含有暴力、性虐待或人獸性交等而無藝術性、醫學性或教
    育性價值之猥褻資訊或物品為傳布，或對其他客觀上足以刺
    激或滿足性慾，而令一般人感覺不堪呈現於眾或不能忍受而
    排拒之猥褻資訊或物品，未採取適當之安全隔絕措施而傳布
    ，使一般人得以見聞之行為；又其所稱猥褻之資訊、物品，
    其中「猥褻」雖屬評價性之不確定法律概念，然所謂猥褻，
    指客觀上足以刺激或滿足性欲，其內容可與性器官、性行為
    及性文化之描繪與論述聯結，且須以引起普通一般人羞恥或
    厭惡感而侵害性的道德感情，有礙於社會風化者（司法院釋
    字第617號解釋可資參照）。查被告利用上開推特帳號，於
    附表所示時、地，將裸露生殖器之影像，張貼於可供不特定
    多數人瀏覽之上開推特帳號個人頁面上，自屬以網際網路方
    式供人觀覽之行為。又前揭張貼之影像內容可見被告個人裸
    露生殖器，衡情在客觀上足以刺激或滿足性欲，而令一般人
    感覺不堪呈現於眾，應屬猥褻影像無訛。是核被告所為，均
    係犯刑法第235條第1項之以網際網路供人觀覽猥褻影像罪，
    共2罪。又被告所為上開2罪間，犯意各別，行為互殊，應予
    分論併罰。
　㈡爰依刑法第57條規定，以行為人之責任為基礎，審酌被告為
    智識成熟之成年人，明知網際網路具有快速散播之特性，且
    電磁紀錄影像能無限複製，猥褻影像一旦上傳至網際網路後
    ，甚難阻止、收回，仍恣意將本案猥褻影像上傳至上開推特
    帳號個人頁面，供不特定多數人觀覽，危害社會善良風俗，
    顯見其法治觀念淡薄，所為應予非難，惟念及被告犯後終能
    坦承犯行，態度尚可，兼衡被告之個人戶籍資料查詢結果註
    記大學畢業之教育程度、於警詢中自陳勉持之家庭經濟狀況
    、犯罪動機、目的、手段等一切情狀，分別量處如主文所示
    之刑及諭知易科罰金之折算標準，並定應執行刑及諭知易科
    罰金之折算標準。
四、按刑法第235條第3項規定：「前2項之文字、圖畫、聲音或
    影像之附著物及物品，不問屬於犯人與否，沒收之」，所謂
    「附著物及物品」，其範圍包括所有猥褻之文字、圖畫、聲
    音或影像得附著之物（如錄音帶、唱片、影片、膠捲、錄影
    帶、磁碟帶、光碟等），惟其性質，應以物理上具體存在之
    有體物為限。蓋若影像並未拷貝、儲存於有體物品內，則單
    就該影像之電磁紀錄，若宣告沒收實屬造成將來執行之困難
    ，且電磁紀錄可透過網際網路、雲端儲存設備等方式加以轉
    載，若強以執行沒收亦難達到沒收銷毀該猥褻影像之目的。
    查被告分別上傳之猥褻影像，核其性質為電磁記錄，與刑法
    第235條第3項所規定應沒收之有體物概念並不相符，自非該
    條規定沒收之標的。而卷附含有猥褻影像之紙本資料，乃偵
    查機關基於偵辦案件所需，翻拍被告上傳至網路之猥褻影片
    、照片而予以列印之證據資料，亦非前開規定所指之「附著
    物及物品」，均無庸宣告沒收。至被告用以上傳猥褻影像之
    手機1支並未扣案，無證據證明為被告所有，亦無證據證明
    仍尚存在，爰依刑法第38條之2第2項之規定，不予宣告沒收
    或追徵，附此敘明。　
據上論斷，應依刑事訴訟法第273條之1第1項、第299條第1項前
段，判決如主文。
本案經檢察官甲○○提起公訴，檢察官宋有容到庭執行職務。
中　　華　　民　　國　　111 　年　　6 　　月　　20　　日
                  刑事第二十三庭  法  官  龔書安
上列正本證明與原本無異。
如不服本判決，應於判決送達後20日內敘明上訴理由，向本院提
出上訴狀（應附繕本），上訴於臺灣高等法院。其未敘述上訴理
由者，應於上訴期間屆滿後20日內向本院補提理由書「切勿逕送
上級法院」。
                                  書記官  石秉弘
中　　華　　民　　國　　111 　年　　6 　　月　　21　　日
附錄本判決論罪科刑法條 　　
中華民國刑法第235條
散布、播送或販賣猥褻之文字、圖畫、聲音、影像或其他物品，
或公然陳列，或以他法供人觀覽、聽聞者，處2年以下有期徒刑
、拘役或科或併科9萬元以下罰金。
意圖散布、播送、販賣而製造、持有前項文字、圖畫、聲音、影
像及其附著物或其他物品者，亦同。
前二項之文字、圖畫、聲音或影像之附著物及物品，不問屬於犯
人與否，沒收之。

附表：
編號 上傳時間  上傳地點 張貼內容  證據出處 1 110年5月24日11時24分許 新北市○○區○○街00巷0號4樓 男性性交之猥褻影片1部 偵卷第7頁下方 2 110年5月29日9時4分許 新北市三重區某處 祼露生殖器之猥褻照片1張 偵卷第7頁上方